【裁判字號】    99,撤緩,12
【裁判日期】    990226
【裁判案由】    撤銷緩刑
【裁判全文】
臺灣雲林地方法院刑事裁定              99年度撤緩字第12號
聲  請  人  臺灣雲林地方法院檢察署檢察官
受  刑  人  甲○○
上列受刑人因違反家庭暴力防治法等案件，聲請人聲請撤銷緩刑
（98年度執保字第125 號），本院裁定如下：
    主  文
聲請駁回。
    理  由
一、聲請意旨略以：受刑人甲○○因違反家庭暴力防治法案件，
    前經本院於民國98年8 月17日，以98年度易字第392 號、第
    341 號判決判處應執行有期徒刑6 月（偵查案號：臺灣雲林
    地方法院檢察署98年度偵字第2643號、第2743號），緩刑2
    年，緩刑期間付保護管束，並於同年月31日確定。茲該受刑
    人經傳喚、拘提迄今未至臺灣雲林地方法院檢察署報到執行
    保護管束，顯已違反保安處分執行法第74條之2 第2 款規定
    ，且情節重大，爰依同法第74條之3 第1 項規定聲請撤銷其
    緩刑之宣告等語。
二、按受保護管束人在保護管束期間內，應遵守左列事項：「一
    、保持善良品行，不得與素行不良之人往還。二、服從檢察
    官及執行保護管束者之命令。三、不得對被害人、告訴人或
    告發人尋釁。四、對於身體健康、生活情況及工作環境等，
    每月至少向執行保護管束者報告1 次。五、非經執行保護管
    束者許可，不得離開受保護管束地；離開在10日以上時，應
    經檢察官核准」；又受保護管束人違反前條各款情形之一，
    情節重大者，檢察官得聲請撤銷保護管束或緩刑之宣告，保
    安處分執行法第74條之2 、第74條之3 第1 項分別定有明文
    。再受保護管束人違反應服從之命令，是否確屬「情節重大
    」，應斟酌確保保安處分執行命令之達成與宣告緩刑之目的
    而為認定，自非受保護管束人一有違反命令之情事即應撤銷
    該緩刑之宣告。
三、次按刑事訴訟文書之送達，除有特別規定外，準用民事訴訟
    法之規定，刑事訴訟法第62條定有明文。又按送達，於應受
    送達人之住居所、事務所或營業所為之；送達於住居所、事
    務所或營業所不獲會晤應受送達人者，得將文書付與有辨別
    事理能力之同居人或受僱人；送達不能依前2 條規定為之者
    ，得將文書寄存送達地之自治或警察機關，並作送達通知書
    2 份，1 份黏貼於應受送達人住居所、事務所、營業所或其
    就業處所門首，另1 份置於該送達處所信箱或其他適當位置
    ，以為送達；寄存送達，自寄存之日起，經10日發生效力，
    民事訴訟法第136 條、第137 條第1 項、第138 條第1 項、
    第2 項分別定有明文。再按關於民事訴訟法第138 條第2項
    所規定寄存送達發生效力所應經之10日期間，依民法第120
    條第2 項之規定，其始日不算入，故應自寄存日之翌日起算
    （最高法院94年度第1 次庭長、法官會議提案一決議參照）
    。
四、經查，受刑人甲○○前因違反家庭暴力防治法等案件，經本
    院於98年8 月17日，以98年度易字第392 號、第341 號判處
    應執行有期徒刑6 月，緩刑2 年，緩刑期間付保護管束，上
    開判決書因送達時未獲會晤受刑人本人，亦無受領文書之同
    居人或受僱人，已於98年8 月21日將該送達文書寄存於虎尾
    派出所，並製作送達通知書黏貼於受刑人位於雲林縣虎尾鎮
    ○○里○○路30巷2 弄16號住所之門首，依前揭規定，應於
    寄存日之翌日即98年8 月22日起經10日即同年9 月1 日發生
    送達之效力，故該案應於98年月9 月11日確定在案（前科表
    誤載為98年8 月31日確定），有上開判決書（見臺灣雲林地
    方法院檢察署98年度執保字第125 號卷）、本院送達證書（
    見本院98年度易字第341 號卷第41頁）各1 份附卷可參。又
    受刑人於保護管束期間，經臺灣雲林地方法院檢察署檢察官
    先後於98年10月11日、同年12月8 日，傳喚受刑人應各於同
    年10月29日上午9 時30分許、同年12月24日上午10時許報到
    執行保護管束，上開命令並分別於同年10月15日、同年12月
    14日寄存於虎尾派出所以為送達，惟受刑人均未遵期到案接
    受執行；復經檢察官於99年1 月5 日簽發拘票拘提未獲等情
    ，固有刑事執行案件進行單2 紙、送達證書2 紙、拘票、司
    法警察報告書各1 份附卷可稽（見該署98年度執保字第125
    號執行卷）。然觀諸上開第2 次98年12月8 日刑事執行案件
    進行單，並未如第1 次98年10月11日刑事執行案件進行單有
    記載傳票上應註明「執行緩刑中保護管束」等語，是該次傳
    喚是否係執行緩刑中保護管束，即屬可疑；且稽之第2 次送
    達證書，依前揭規定，應於寄存日之翌日即98年12月15日起
    經10日即同年12月25日發生送達之效力，惟檢察官傳喚受刑
    人應到案日期為98年12月24日上午10時許，故該次傳喚難認
    已合法送達。從而，本件僅得認定檢察官僅合法傳喚被告到
    案執行保護管束之命令1 次。再檢察官雖有核發拘票命法警
    於上班時間下午5 時以前拘提被告未獲，然觀諸卷附拘票司
    法警察報告書記載「99年1 月11日、12日、13日、15日前往
    被告甲○○住居所拘提，被告均不在家，向鄰居詢問，稱被
    告每天4 、5 點出門，晚上6 、7 點以後回家，故無法於上
    班時間拘提到案」等語，顯見受刑人仍住在雲林縣虎尾鎮○
    ○里○○路30巷2 弄16號住所，並未搬離該處，至於法警無
    法拘提受刑人到案，實係因檢察官拘票限定於上班時間下午
    5 時許以前拘到（勿夜間拘提），而受刑人於上班期間均出
    門在外之故，此與故意隱蔽所在地或逃亡在外之情形自不得
    相提並論。綜上各節，本院認受刑人固有因合法傳喚無正當
    理由不到庭，而未服從檢察官命令之情事，然尚難僅因受刑
    人「1 次」合法傳喚（寄存送達）無正當理由未到，及於上
    班時間拘提未獲（受刑人於非上班時間仍有居住在雲林縣虎
    尾鎮○○里○○路30巷2 弄16號住所），即認受刑人將來不
    會恪遵到案執行保護管束，原宣告之緩刑顯已難收其預期效
    果，核屬違反情節重大。是聲請人之聲請自無理由，應予駁
    回。
五、依刑事訴訟法第220條，裁定如主文。
中    華    民    國    99    年    2     月    26    日
                  刑事第六庭  法  官  黃楹榆
以上正本證明與原本無異
如不服本裁定，應於送達後5 日內向本院提出抗告狀（須附繕本
）。
                              書記官  李雅怡
中    華    民    國    99    年    2     月    26    日

司法院資訊處製作；財團法人民間司法改革基金會備份。
